# 商誉及其减值：咨询委员会与会计准则咨询论坛的反馈意见

提问人：f2255861 时间：2019-01-07 11:57:57
请问下陈版主对于这个问题如何看待？
假如商誉摊销的会计政策确定下来，应该会大幅降低上市公司进行并购的意愿吧？

回答人：chenyiwei
站在会计师的立场，本人赞同对商誉的后续计量采用 “摊销 + 减值” 两者并举。同理对使用寿命不确定的无形资产也是一样。